【裁判字號】    97,簡上,1041
【裁判日期】    971128
【裁判案由】    贓物
【裁判全文】
臺灣板橋地方法院刑事判決            97年度簡上字第1041號
上  訴  人
即  被  告  甲○○
上列上訴人即被告因涉犯贓物案件，不服本院97年度簡字第6153
號中華民國97年7 月15日所為第一審簡易判決（聲請簡易判決處
刑案號：97年度偵字第12823 號），提起上訴，本院管轄之第二
審合議庭判決如下：
    主  文
上訴駁回。
    事  實
一、甲○○前於民國91年間因竊盜案件，經本院以91年度易字第
    700 號判處有期徒刑1 年10月，並經臺灣高等法院以91年度
    上易字第1905號駁回上訴確定；復於因竊盜案件，經臺灣臺
    南地方法院以92年度易字第7 號判處有期徒刑5 月確定，嗣
    經裁定上開2 罪應執行有期徒刑2 年1 月確定，於93年11月
    30日因縮短刑期假釋出監，所餘刑期付保護管束，至94 年7
    月24日保護管束期滿，假釋未經撤銷，以已執行完畢論。猶
    不知悔改，明知某姓名年籍不詳綽號「頭家」之成年人，於
    96年6 月間某日，在臺北縣土城市○○路附近所販售之中華
    廠牌、引擎號碼4G82X057301 號自用小客貨車車體及懸掛之
    車牌號碼4112-RG 號車牌2 面（車輛係乙○○於96年5 月29
    日凌晨4 時許，在臺北縣土城市○○路○ 段480 號前失竊；
    車牌係陳錫煌於96年6 月間以前，在臺北縣板橋市○○路附
    近失竊），屬來路不明之贓物，猶基於故買贓物之犯意，以
    新臺幣（下同）3 萬元之價格買受之，作為代步工具。嗣於
    97年4 月18日晚間8 時許，駕駛上開車輛行經臺北縣板橋市
    ○○○街102 巷5 弄1 號前時，為警盤查，始查知上情。
二、案經乙○○訴由臺北縣政府警察局板橋分局報告臺灣板橋地
    方法院檢察署檢察官偵查起訴。
    理  由
一、被告甲○○經合法傳喚，無正當理由未於審判期日到庭，爰
    依刑事訴訟法第371 條規定，不待其陳述，由檢察官一造辯
    論而逕行判決，合先敘明。
二、按被告以外之人（包括證人、鑑定人、告訴人、被害人及共
    同被告等）於審判外之陳述雖不符刑事訴訟法第159 條之1
    至之4 等4 條之規定，而經當事人於審判程序同意作為證據
    ，法院審酌該言詞陳述或書面陳述作成時之情況，認為適當
    者，亦得為證據；當事人、代理人或辯護人於法院調查證據
    時，知有刑事訴訟法第159 條第1 項不得為證據之情形，而
    未於言詞辯論終結前聲明異議者，視為有前項之同意，同法
    第159 條之5 定有明文。立法意旨在於傳聞證據未經當事人
    之反對詰問予以核實，原則上先予排除。惟若當事人已放棄
    反對詰問權，於審判程序中表明同意該等傳聞證據可作為證
    據；或於言詞辯論終結前未聲明異議，基於尊重當事人對傳
    聞證據之處分權，及證據資料愈豐富，愈有助於真實發見之
    理念，且強化言詞辯論主義，使訴訟程序得以順暢進行，上
    開傳聞證據亦均具有證據能力。本件證人乙○○、陳錫煌於
    警詢中為陳述，其性質雖屬傳聞證據，惟其等未再於法院審
    理中為陳述，且被告亦未於言詞辯論終結前對該筆錄內容異
    議，依上開規定，證人乙○○、陳錫煌於警詢中之證言應具
    有證據能力。
三、被告甲○○經合法傳喚未到庭陳述，惟其上訴意旨略以：伊
    以為本件懸掛車牌號碼4112-RG 號之車輛係所謂之權利車，
    不知道是贓車，所以才會以3 萬元之價格買受，伊是被陳錫
    煌所騙，並沒有買受贓物之意思云云。然查，被告於上揭時
    地，因駕駛中華廠牌、引擎號碼4G82X057301 號自用小客貨
    車及懸掛之車牌號碼4112-RG 號車牌2 面之車輛（以下簡稱
    系爭車輛），為警查獲一情，為被告於警詢及偵查中坦承不
    諱，又上揭車輛係告訴人乙○○於96年5 月29日凌晨4 時許
    ，在臺北縣土城市○○路○ 段480 號前失竊，另車牌係被害
    人陳錫煌於96年6 月間以前，在臺北縣板橋市○○路附近失
    竊等情，分據證人乙○○、陳錫煌於警詢中證述明確（97年
    度偵字第12823 號偵查卷第8 頁、第36-39 頁），並有贓物
    認領保管單乙紙、現場照片4 幀（上開偵查卷第13頁、第18
    、20頁）在卷可佐，堪信被告所駕駛之系爭車輛係來路不明
    之贓物。被告雖辯稱係以購買權利車方式，以3 萬元向被害
    人陳錫煌購買上開車輛，然為證人陳錫煌於警詢中所否認，
    且被告於警詢中已供稱：伊當初買的時候因為錢不夠，所以
    要等付完尾款，才會辦理過戶等語（上開偵查卷第7 頁），
    與被告前開所辯因購買權利車而毋庸辦理過戶等語已不相符
    ，況被告復於警詢中供稱：伊不認識陳錫煌，是賣車的人跟
    伊說該部自小貨車是陳錫煌寄賣的，伊稱呼賣車的人為「頭
    家」，約40幾歲，比伊高一點點，其他資料的伊都不清楚了
    ，伊已經找不到當初賣伊車的人了等語（上開偵查卷第7頁
    ），則被告僅聽信不熟識之姓名年籍不詳綽號「頭家」之男
    子一面之詞，即認被害人陳錫煌確為出賣人而購買該車輛，
    已不符常情，且查被告於購買系爭車輛時曾看過車牌號碼41
    12-RG 號車輛行車執照，此為被告於偵查中所是認，則被告
    自應知悉該車牌號碼4112-RG 號車輛顏色為黃色，此有車籍
    查詢- 基本資料詳細畫面1 份（上開偵查卷第23頁）附卷可
    參，此與其買受之引擎號碼4G82X057301 號紅色車體不相符
    合，有車輛照片2 幀（上開偵查卷第20頁）附卷可參，然被
    告卻未曾懷疑而自該姓名年籍不詳之男子處買受系爭車輛，
    且被告始終未能提出其所謂購買系爭車輛時簽訂之買賣契約
    書，此均足認被告係知悉系爭車輛為贓物仍予買受之，故其
    辯稱並無故買贓物之犯行云云，尚難採信。綜上，本案事證
    明確，被告犯行堪以認定，應予依法論科。
四、核被告甲○○所為，係犯刑法第349 條第2 項之故買贓物罪
    。又被告有如事實欄所示之前科紀錄，並於94年7 月24日執
    行完畢，此有臺灣高等法院被告前案紀錄表1 件在卷可據，
    其於受有期徒刑之執行完畢後，5 年內故意再犯本件有期徒
    刑以上之罪，為累犯，爰依刑法第47條第1 項加重其刑。原
    審引用刑法第349 條第2 項、第47條第1 項、第41條第1 項
    前段，刑法施行法第1 條之1 第1 項、第2 項前段規定，並
    審酌被告曾犯贓物罪，經本院判處拘役30日確定，所具國中
    肄業之智識程度，兼衡其犯罪動機、目的與手段方式，故買
    贓物對被害人所有權回復可能性之侵害程度暨犯罪後態度等
    一切情狀，量處有期徒刑5 月，並諭知易科罰金之折算標準
    ，其認事用法均無違誤，量刑亦屬適當，應予維持。被告上
    訴意旨指摘原判決違誤，求予撤銷改判，為無理由，應予駁
    回。
據上論斷，依刑事訴訟法第455 條之1 第1 項、第3 項、第371
條、第368 條，判決如主文。
本案經檢察官陳彥章到庭執行職務。
中    華    民    國    97    年    11    月    28    日
                        刑事第九庭 審判長法  官  崔玲琦
                                         法  官  許映鈞
                                         法  官  俞秀美
以上正本證明與原本無異。
不得上訴。
                                         書記官  謝怡貞
中    華    民    國    97    年    11    月    28    日
附錄本案論罪科刑之法條：
中華民國刑法第349條
收受贓物者，處 3 年以下有期徒刑、拘役或 5 百元以下罰金。
搬運、寄藏、故買贓物或為牙保者，處5 年以下有期徒刑、拘役
或科或併科1 千元以下罰金。
因贓物變得之財物，以贓物論。


司法院資訊處製作；財團法人民間司法改革基金會備份。
